# 总额法净额法

提问人：zhs7403 时间：2021-12-23 21:17:48
商贸公司负责联系长期合作的微信群主（例如京东内购群），提供撮合服务，即，在群主的内购促销群中发布京东产品销售信息或者购买京东产品的链接。顾客今后如在群主的内购促销群中购买京东货物，京东会向公司支付销售佣金，公司再把销售佣金按一定比例以微信的形式支付给各个微信群的群主，公司获得差额收益。公司目前处理原则是收到京东的佣金时全额确认收入，支付给群主是作为销售费用，是否净额法更合理？依据是什么

回答人：chenyiwei
这些合作的微信群群主是否由公司自行发展和维护？支付给群主的佣金比例能否由公司单方面决定，还是由更上层的平台或者代理商统一规定？对这类撮合服务的内容和形式，以及促销条件等，公司有无自主决定权？

提问人：zhs7403 时间：2021-12-30 21:31:34
这些群主是公司宣传推广，群主自己自发扩展。佣金比例在项目运作时就已经公布给群主，比例是公司核算后定的分佣比例。其他平台给公司的是固定的规则，咱们往下发多少是公司决定。但是卖的产品并不是公司的，是京东自营店或者在京东微商的，而公司只是撮合，挣一个差价

回答人：chenyiwei
净额法可能更合理。